臺灣嘉義地方法院刑事判決　　　　　　　 93年度訴字第478號
　　公　訴　人　臺灣嘉義地方法院檢察署檢察官
　　被　　　告　丙○○　男　3.
　　　　　　　　戊○○　男　4.
　　共　　　同
　　選任辯護人　簡承佑律師
　　　　　　　　張育誠律師
上列被告等因違反森林法案件，經檢察官提起公訴（93年度偵字
第6432號）及移送併辦（臺灣嘉義地方法院94年度偵字第802號
、臺灣南投地方法院94年度偵字第766號），本院判決如下：
    主  文
丙○○連續結夥二人以上竊取森林主產物，而為搬運贓物，使用
車輛，累犯，處有期徒刑貳年捌月，併科罰金仟貳佰元，罰金
如易服勞役，以佰元折算壹日。扣案如附表二所示之物品，均
沒收。
戊○○結夥二人以上竊取森林主產物，而為搬運贓物，使用車輛
，累犯，處有期徒刑貳年陸月，併科罰金貳仟肆佰元，罰金如易
服勞役，以佰元折算壹日。
    事  實
一、丙○○曾因違反山坡地保育條例案件，經臺灣高等法院92年
    度上更(一)字第15號判決判處有期徒刑7月確定，於民國（以
    下同）93年3月25日執行完畢；戊○○則曾因二次違反森林
    法案件，分別經臺灣高等法院臺中分院90年度上訴字第1793
    號判決、92年度上易字第93號判決，各判處有期徒刑7月、7
    月確定，最後一次違反森林法案件於93年6月4日執行完畢，
    均仍不知警惕。
二、丙○○、戊○○均明知非原住民，亦未向主管機關申請許可
    ，竟共同基於意圖為自己不法所有之犯意聯絡，丙○○並基
    於概括犯意，戊○○於93年10月31日中午12時20分許，以其
    使用之（0939）785900號行動電話撥打丙○○使用之（0916
    ）675725號行動電話，二人相約在雲林縣古坑鄉草嶺村會合
    ，由丙○○駕駛其所有車牌號碼ＬＦ—6561號廂型車，攜帶
    向九星公司借得之鏈鋸一支，戊○○則駕駛另一自用小客車
    ，結夥同往行政院農業委員會林務局嘉義林區管理處（以下
    簡稱嘉義林管處）阿里山事業區第一五二林班地（非保安林
    ，坐落嘉義縣阿里山鄉十字村），於同日17時許抵達後，由
    戊○○找尋牛樟樹，再由丙○○使用前開電動鏈鋸，鋸斷該
    林班地內森林主產物牛樟樹一株，並將鋸斷之牛樟木切割成
    六塊，將其中五塊搬運至ＬＦ－6561號廂型車而竊取得手（
    其中二塊已搬上車，另三塊放置車後地上，另一塊遺留現場
    ），五塊牛樟木，合計材積共零點零八立方公尺，折合山價
    為新台幣（以下同）2400元，於同日下午20時45分許，為警
    當場查獲，並扣得上開牛樟木五塊及如附表一編號１所示之
    電動鏈鋸一支。
三、丙○○復意圖為自己不法之所有，承繼上開竊取森林主產物
    之概括犯意，於94年1月23日19時許，駕駛車牌號碼LF-6561
    號廂型車，並攜帶其所有如附表二所示供竊取林木使用之工
    具及切割工具使用之油料等物品，前往嘉義林管處阿里山事
    業區第12林班（非保安林）地內，切割森林主產物牛樟樹樹
    塊，材積合計1.25立方公尺（重約1380公斤），折合山價15
    655元，將切割完成之牛樟木塊搬運放置於前揭車輛上而竊
    取得手，於翌日（同年月24日）凌晨1時30分許，駕車載運
    上開牛樟木下山，在行經嘉義縣道149甲線全仔舍橋時，為
    警查獲，並扣得上開牛樟木塊及如附表二所示之物品。
四、案經嘉義縣警察局竹崎分局分別報由臺灣嘉義地方法院檢察
    署檢察官偵查起訴及移送併案辦理。
    理  由
一、訊據被告丙○○對於上揭事實二、三竊取牛樟木，而為搬運
    贓物，使用車輛之犯行，均坦承不諱；被告戊○○則矢口否
    認上揭事實三之犯行，辯稱：因丙○○車子拋錨，伊開車上
    山是要去拖丙○○的車子，伊只有在找牛樟菇，沒有載運牛
    樟木云云；另被告等之共同選任辯護人之辯護意旨略以：(一)
    被告戊○○係受丙○○之託始前往該林班地載運已切割完成
    之牛樟樹，並未與丙○○共同砍伐或切割牛樟樹，既未事前
    同謀，亦未在場實施或分擔行為之一部，二人自無由成立森
    林法第52條第1項第4款所稱「結夥二人以上」之情形。(二)被
    告戊○○係受丙○○之託前往載運牛樟樹塊下山，二人間並
    無雇用關係存在，丙○○供稱給予戊○○五百元，係作為貼
    補汽車加油費之用，尚不能將該五百元款項視為戊○○受雇
    載運牛樟木之薪資。(三)被告丙○○竊取之牛樟樹塊係殘餘木
    ，因該牛樟樹塊已與土地分離，難認係「森林主產物」。(四)
    卷內被告二人間電話通聯紀錄，僅能證明二人情誼非淺，實
    不能據此證明被告二人有事前同謀竊取國有林木之證據等語
    。惟查：
  (一)被告二人如事實二所載之犯行：
    1.被告戊○○雖辯稱：因被告丙○○車子拋錨，伊上山係要
      去拖被告丙○○之車子云云。然被告戊○○於警詢及偵查
      中均供稱係被告丙○○打電話叫伊開車到案發地點幫忙載
      運牛樟木云云（見第0000000000號警卷第9頁，偵6432號
      卷第24頁），於本院審理時則改稱上山救援拖車云云，先
      後供詞反覆，是否真實，已非無疑；次查，證人即查獲本
      案之嘉義縣警察局竹崎分局十字派出所所長丁○○於本院
      審理時結證稱：被告丙○○所有之上開廂型車可以正常使
      用，查獲後，被告二人所有之上開二部小客車，二部車之
      間並無用鐵鍊或其他物品鏈住之拖車情形，且該二部車，
      係分別由被告丙○○、戊○○開到十字派出所等語（見本
      院卷第1宗第128、129、132頁），足見被告戊○○辯稱丙○○車子拋錨，伊上山救援乙事，顯係被告戊○○事後卸
      責之詞，應不足採信。
    2.共同被告丙○○於警詢及偵查中固均供稱：我在快鋸完時
      打電話聯絡被告戊○○來案發地點載運牛樟木云云（見警
      卷第5頁，偵查卷第24頁），以附和被告戊○○供稱在當
      日下午三時以後打電話要伊上山幫忙載運牛樟木之供詞，
      但嗣後經本院調取被告丙○○使用之（0916）675725號行
      動電話通聯紀錄，發現在93年10月31日下午3時以後迄為
      警查獲之同日下午8時45分許，被告丙○○使用之上開行
      動電話與被告戊○○使用之（0939）785900號行動電話，
      均無通聯紀錄，見無法自圓其說，於本院審理時，始改稱
      ：係在當日中打電話給被告戊○○，請他來幫忙載牛樟木
      云云（見本院卷第1宗第138至141頁）。然查：被告丙○○使用之（0916）675725號行動電話，於93年10月31日全
      日，均無與被告戊○○使用之（0939）785900號行動電話
      之通聯紀錄等情，此有（0916）675725號行動電話之雙向
      通聯紀錄在卷可憑（見外放通聯紀錄第31頁），反僅於當
      日中午12時20分07秒與12時27分33秒許，被告戊○○曾二
      次以 (0939）785900號撥打（0916）675725號行動電話與
      被告丙○○聯絡，而當時被告丙○○使用之上開行動電話
      基地台位置在南投縣竹山鎮○○○段247之1號地號（見同
      上通聯紀錄第31頁），被告丙○○當時既尚未上山，則砍
      伐盜採得之牛樟木若干，尚不可知，顯無從通知被告戊○○上山載運牛樟木；且山上森林廣，身處其中，如無確
      定界標，常不知所在何處，參以被告丙○○於案發當日在
      案發地點均無以電話通知被告戊○○，告知其所在處所之
      情事觀之，則被告戊○○如何能駕車抵達案發地點，足見
      被告丙○○上開供稱亦與事實不符，難以採信。
    3.被告戊○○於本院審理時經質以上開通聯紀錄顯示：被告
      二人自進入阿里山鄉森林山區後，二人均未相互打電話聯
      絡，足見開車進行很順利到達現場，若非事先約好，顯無
      以致之等情，被告戊○○見無法解釋，始供承伊與被告丙○○事先約好在草嶺會合，再一起開車沿草嶺、奮起湖，
      再轉入阿里山公路，抵達第152林班地案發現場等情（見
      本院卷第2宗第145、146頁），由被告二人於上山後，彼
      此並無使用行動電話聯絡，以確認被告丙○○盜伐牛樟木
      之地點，而仍能會合等情觀之，被告戊○○上開供稱已在
      前往阿里山事業區第152林班之前，在雲林縣古坑鄉草嶺
      村與被告丙○○會合同往乙情，應堪採信。被告二人既係
      事先約好在草嶺會合，而93年10月31日案發當日，僅於12
      時20分07秒與12時27分33秒許，被告戊○○各以 (0939）
      785900號撥打（0916）675725號行動電話與被告丙○○聯
      絡，且當時被告丙○○使用之上開行動電話基地台位置在
      南投縣竹山鎮○○○段247之1號地號（見同上通聯紀錄第
      31頁），尚未上阿里山152號林班地，彼等顯係利用該二
      次通話聯絡會合地點，應無疑義。按共同正犯犯意之聯絡
      ，包括事先協議，或行為時明示或默示之共同犯意聯絡（
      七十台上字第四四０號判決），被告戊○○明知國有森林
      內之林木均屬國有，在被告丙○○尚未竊取牛樟木得手前
      ，即與被告丙○○分別駕車同往國有林地盜採林木，彼二
      人間顯有共同不法所有之犯意聯絡至明，被告戊○○辯稱
      伊與被告丙○○無事前謀議，至多僅成立搬運贓物罪云云
      ，核係避重就輕之詞，要無足採。
    4.再按共同正犯之犯行分擔，不必每一階段均參與，只須分
      擔其一部分即可（最高法院三十四年上字第八六二號判例
      、四十六台上字第一三０四號判例、六十九年台上字第一
      九九號判決），如所分擔之行為為構成犯罪要件之同一犯
      罪行為，即無礙共同正犯之成立（最高法院六十四年台上
      字第四六五號判決）。經查：被告丙○○於本院審理作證
      時結證稱：被告戊○○到現場時，我還沒有鋸牛樟木，被
      告戊○○還幫忙找有無其他牛樟木，找到以後告訴我在何
      處，我再自己去鋸等語（見本院卷第1宗第139、140頁）
      ，另證人丁○○亦結證稱：查獲當時被告戊○○頭帶頭罩
      燈，在馬路旁往下面杉木林班照等語（見本院卷第1宗第
      130 、131頁），即被告戊○○於本院審理時亦坦承伊當
      時有在牛樟菇等語（見本院卷第2宗第143頁），查牛樟菇
      係生長在牛樟木上，被告戊○○雖閃爍其詞稱在找牛樟菇
      云云，然此適足以證明證人丙○○前開證稱被告戊○○幫
      忙找牛樟木，再由其鋸斷切割乙情，核與事實相符，應堪
      採信。從而，找尋牛樟樹係盜伐竊取牛樟木之必要行為，
      核係犯罪構成要件之一部行為無疑，被告戊○○既已分擔
      構成要件行為之一部，其雖無鋸斷切割牛樟樹，及將切割
      完成之牛樟木塊搬上車之行為，揆諸前揭說明，自應與被
      告丙○○成立共同正犯無疑。被告戊○○及其選任辯護人
      均辯稱：被告戊○○未盜伐切割牛樟樹，並未在場實施或
      分擔行為之一部，無由成立「結夥二人以上」之要件云云
      ，容有誤會。
    5.被告盜伐切割之牛樟樹塊，除為警查獲扣案之五塊牛樟木
      塊外，在現場尚遺留一塊牛樟木塊未搬運至車旁等情，除
      據被告二人承認無訛外（見本院卷第1宗第78頁），並有
      現場相片一張可證（見本院卷第1宗第49頁），而現場遺
      留之該塊牛樟殘材，因價值不高，僱工運回利不及費，故
      留置現場未予檢尺等情，亦有嘉義林管處94年1月13日嘉
      政字第0945100284號可按（見本院卷第1宗第115頁），足
      見被告丙○○鋸斷切割之牛樟木塊應為六塊無訛；又被告
      竊取得手經警方查獲之五塊牛樟木，經丈量材積約０．０
      八立方公尺，折合市價約二千四百元等情，業據證人乙○○於警詢時證述無訛（見警卷第11頁），並有嘉義林管處
      93年11月23日嘉奮政字第093540 0418號函及檢附之被害
      位置圖、國有林被害林產物價格查定書、遺留木（物）
      數量明細表各乙紙可憑（見本院卷第1宗第52至55頁）。
      此外，復有扣押書（鏈鋸一支）1紙、贓物認領保管單1紙
      、查獲之樟木塊及車輛、鏈鋸等相片4張（見警卷第12、
      13、27、28頁）、嘉義地檢署電話紀錄二紙（偵查卷第27
      、28頁－阿里山事業區一五二林班地並非保安林，屬嘉義
      縣轄）、ＬＦ－6561號汽車車籍資料（本院卷第1宗第43
      頁）等可資佐證。
    6.綜上所述，被告戊○○與被告丙○○有如事實二所載：事
      前同謀，事中共同分擔竊取上開林班地牛樟木之行為，至
      堪認定。
  (二)被告丙○○如事實三所載之犯行：
　　被告丙○○對於上揭時、地，駕駛車牌號碼LF- 6561號自用
　　小客車，並攜帶其所有之電動鏈鋸一支，前往嘉義林管處阿
  　里山事業區第12林班地內，切割森林主產物牛樟樹樹塊後，
    將所切割完成之森林主產物牛樟樹樹材積1.25立方公尺（
    1380 公斤，山價新台幣15655元）搬置於前揭車輛上，於載
    運下山時，為警在嘉義縣道149甲線全仔舍橋處查獲之事實
    ，迭據其於警詢、偵查及本院審理時坦承不諱，核與證人即
    嘉義林管處奮起湖工作站技士陳東鈿證述上開林班地牛樟樹
    被盜伐之情節相符（見併案警卷第4、5頁）。此外，復有贓
    物代保管物品表1紙（警卷第7頁）、警政署森林暨自然保育
    警察隊嘉義分隊扣押物品目錄表1紙（扣押物：電動鏈鋸一
    支、鉸鏈鉤一副、柴刀一支、鋼索一條、汽油及潤滑油各約
    一公升，見併案警卷第8頁）、被害林區位置圖1紙（警卷第
    11頁）、查獲現場及工具等相片9張（警卷第12至16頁）、
    竹崎分局94年2月14日嘉竹警三字第0940021518號及檢附之
    森林被害告訴書、遺留木數量明細表、國有林產物被害價金
    查定書、12林班被盜伐牛樟位置圖、現場相片7張（本院卷
    第2宗第2至10頁）、嘉義林管處94年3月25日嘉政字第09451
    03463號函及檢附之森林被害告訴書、遺留木數量明細表、
    國有林產物被害價金查定書（本院卷第2宗第30至33頁－第
    １２林班為經濟林，非保安林）等在卷可資佐證，足見被告
    丙○○此部分之自白核與事實相符，堪以採信。
  (三)按森林係指林地及其群生竹、木之總稱。而所謂森林主產物
    ，依國有林林產物處分規則第三條第一款之規定，係指生立
    、枯損、倒伏之竹木及餘留之根株、殘材而言。是森林主產
    物，並不以附著於其生長之土地，仍為森林構成部分者為限
    ，尚包括已與其所生長之土地分離，而留在林地之倒伏竹、
    木、餘留殘材等，至其與所生長土地分離之原因，究係出於
    自然力或人為所造成，均非所問。他人盜伐後未運走之木材
    ，仍屬於林地內之森林主產物。森林法第五十條第一項所定
    竊取森林主、副產物之竊取云者，即竊而取之之謂，並不以
    自己盜伐為限，縱令係他人盜伐而仍在森林內，既未遭搬離
    現場，自仍在管理機關之管領力支配下，如予竊取，仍為竊
    取森林主產物，應依森林法之規定論處（最高法院92年11月
    11日第17次刑事庭會議決議）。查被告二人在阿里山事業區
    第152林班地共同竊取之牛樟樹，及被告丙○○在阿里山事
    業區第12林班地竊取之牛樟樹，縱均屬殘餘木，然與其所生
    長之土地均尚未分離，而係留在林地內之林木，均經被告丙○○以切割鋸斷成木塊，始與土地分離，揆諸前揭說明，自
    屬於森林主產物，要無疑義，被告等之選任辯護人辯稱非屬
    森林主產物云云，尚非的論。
  (四)綜上所述，本件被告二人為搬運贓物，使用車輛竊取森林主
    產物之事證，均已明確，彼二人之犯行均堪以認定。
二、被告丙○○、戊○○如事實二結夥二人以上竊取森林主產物
    ，並為搬運贓物，使用車輛，核其等所為，均係犯森林法第
    52條第1項第4款、第6款之加重竊取森林主產物罪；核被告
    丙○○如事實三所為，係犯森林法第52條第1項第6款之加重
    竊取森林主產物罪。再按犯森林法第52條第1項之罪兼具數
    款加重情形時，因竊取行為祇有一個，仍祇成立一罪，尚非
    法條競合或犯罪競合（最高法院六十九年台上字第三九四五
    號判例意旨可資參照）。公訴意旨認被告二人如事實二之犯
    行係犯同條項第6款之罪，漏引同條項第4款，雖尚有未洽，
    惟論罪條文既與起訴條文相同，僅被告竊盜加重條件有所增
    加，自無庸變更法條。被告二人就上揭事實二之犯行，有犯
    意聯絡及行為分擔，均為共同正犯。被告丙○○先後二次竊
    取森林主產物之犯行，其目的相同，時間緊接，以相同手法
    觸犯犯罪構成要件相同之罪名（僅加重條件不同），顯係基
    於概括犯意而為之，為連續犯，應依刑法第56條規定，論以
    情節較重事實二之加重竊取森林主產物罪，並加重其刑。被
    告丙○○如事實三所示之犯行，起訴書雖未論及，惟檢察官
    就犯罪事實一部起訴者，其效力及於全部，此部分與前揭經
    起訴判決有罪事實二部分之事實，有連續犯裁判上一罪之關
    係，業如前述，應為起訴效力所及，本院自得併予裁判，附
    予明。又被告丙○○曾因違反山坡地保育條例案件，經臺
    灣高等法院92年度上更(一)字第15號判決判處有期徒刑7月確
    定，於民國（以下同）93年3月25日執行完畢；被告戊○○
    則曾因二次違反森林法案件，分別經臺灣高等法院臺中分院
    90 年度上訴字第1793號判決、92年度上易字第93號判決，
    各判處有期徒刑7月、7月確定，最後一次違反森林法案件於
    93 年6月4日執行完畢，分別有台灣高等法院被告全國前案
    紀錄表各乙件在卷可考，其等二人於五年內再犯本件有期徒
    刑以上之罪，均為累犯，各應依刑法第47條規定加重其刑，
    被告丙○○併應依刑法第70條規定遞加之。爰審酌被告丙○○有違反山坡地保育條例案件、被告戊○○有二次違反森林
    法竊取森林主產物之案件，均有破壞山林之不良前科紀錄，
    仍不知警惕，珍惜大自然給予之恩賜，竟為私利，竊取涵養
    森林水土之樹木，破壞大自然寶貴資源，使青山美景不再，
    嚴重時甚或造成土石流，使山居人、畜傷亡，家園流失殘破
    ，造成生態浩劫，危害人民之生命，損及國家、人民財產，
    且二人於本案審理期間，均無視司法審判之嚴峻及刑罰之制
    裁，復分別再犯竊取或搬運森林主產物牛樟木塊之罪，破壞
    森林生態，使後世子孫無法再享有純淨山林之美，為使人民
    之生命、財產獲得保障，國家公權力得以聲張，量刑自均不
    宜輕縱，其犯罪所得（山價）雖均不多，惟竊盜林木流風所
    至，人人競相效尤盜伐林木，影響深遠，及被告丙○○連續
    二次犯行，情節較重，然坦承犯行，犯後態度良好，被告戊○○百般飾詞圖卸刑責，犯罪後態度不佳等情一切情狀，分
    別量處被告丙○○有期徒刑二年八月，併科贓額（即盜取之
    牛樟木山價新台幣2400元，折合銀元800元）四倍之罰金即
    銀元3200元，被告戊○○處有期徒刑二年六月，併科贓額（
    即山價銀元800元）三倍之罰金，即銀元2400元，並就罰金
    部分均定其如易服勞役，以銀元300元折算1日之標準，以示
    懲儆，公訴人於實行公訴時，雖具體求處被告丙○○有期徒
    刑五年、被告戊○○有期徒刑七年，惟本院審酌被告丙○○
    犯後態度，犯罪所得及被告戊○○之犯罪行為僅一次（另併
    案部分與本案無裁判上一罪之關係，詳後述）等情狀，認尚
    屬過重，附此明。又扣案如附表二所示之物品，均為被告
    丙○○所有供竊取牛樟樹所用之物，業據其供明在卷（見本
    院卷第2宗第147、148頁），爰依刑法第38條第1項第2款之
    規定均宣告沒收。另扣案如附表一編號１之電動鏈鋸一支，
    係被告丙○○向九星公司借用，非屬被告二人所有，業據被
    告丙○○於本院審理時供明（見本院卷第2宗第141頁），且
    無積極證據足以證明係被告二人所有，爰不宣告沒收；至未
    扣案如附表一編號２所示之自用小客車（廂型車），雖係被
    告丙○○所有，且係供載運竊取之牛樟木塊使用之交通工具
    ，惟按刑法第38條第1項第2款所定得沒收之供犯罪所用或犯
    罪預備之物，必於犯罪有直接關係者，始屬相當（最高法院
    51 年台非字第13號判例參照），被告二人竊取森林主產物
    而有為搬運贓物使用車輛之情形，仍屬犯竊取森林主產物罪
    ，不過因為有為搬運贓物而使用車輛之情形，而法律規定加
    重處罰，被告使用該廂型車既係在竊取森林主產物以後搬運
    贓物，自非於犯竊取森林主產物罪有直接關係，故該廂型車
    雖為被告丙○○所有，亦無從依刑法第11條、第38條第1項
    第2款規定諭知沒收，公訴人聲請就附表一所示之物品宣告
    沒收，尚有未合，均附予明。
三、另臺灣南投地方法院檢察署94年偵字第766號移送併辦意旨
    略以：被告戊○○與案外人甲○○（另行由該署偵辦）基於
    不法所有之犯意聯絡，於民國94年2月24日某時，在南投縣
    竹山鎮○○段407地號，分持甲○○所有之鏈鋸、手鋸，竊
    取牛樟樹塊，共85塊，得手後，被告戊○○及甲○○分別駕
    駛GV－3772號、8V－0972號廂型車載運，嗣於同日14時許，
    在警在竹山鎮桶頭里布袋堀查獲，並扣得鏈鋸、手鋸各1支
    及牛樟樹塊85塊等語。訊據被告戊○○堅決否認有何與案外
    人甲○○共同竊取森林主產物牛樟樹之犯行，辯稱：伊上山
    找筍子，在下山回程岔路時，遇到甲○○要求伊幫忙載運，
    因伊與甲○○係朋友，乃順路幫忙載運等語（見本院卷第2
    宗第146、147頁）。經查：案外人甲○○在警詢供稱：「（
    問：你於何時？與何人至該處竊盜牛樟樹塊？做何用途？）
    我是於94年2月24日7時許，獨自一人駕車前往該處，我取牛
    樟樹塊是要用來生火所用。（問：警方查獲你當時另查獲戊○○所駕駛GV－3772號自用小客車內亦裝載43塊牛樟樹塊，
    你知道戊○○是竊之何處？）是我請戊○○幫我搬運的。．
    ．．（問：你要戊○○幫你載運牛樟樹塊，有何好處給戊○○？）沒有」等語（見投竹警刑字第0940000373號卷第1頁
    反面），嗣於偵查中供稱：「（問：戊○○為何要幫你載？
    ）因為我載不完就請他幫忙。」等語（見臺灣南投地方法院
    檢察署94年偵字第766號卷第37頁正面），案外人甲○○於
    警、偵訊均一致供稱係其獨自一人前往上址竊取牛樟樹塊，
    被告戊○○僅幫忙載運，並未給與報酬等語，被告戊○○上
    開辯詞核與甲○○供述之情節相符，尚堪採信。此外，復查
    無其他積極證據足以證明被告戊○○有與甲○○共同竊取森
    林主產物牛樟樹塊之犯行，被告戊○○此部分涉犯森林法第
    52 條第1項第4款、第6款之加重竊取森林主產物罪，尚屬不
    能證明，至其所涉犯刑法第349條第2項之搬運贓物罪名，犯
    罪構成要件與本罪之構成要件不同，即無連續犯裁判上一罪
    之關係，且被告戊○○既否認前開與甲○○共犯加重竊取森
    林主產物罪之事實，則其犯意中斷，縱經檢察官偵查結果，
    仍認涉犯上開加重竊取森林主產物罪名，亦難認係基於概括
    犯意為之，則與本罪亦無連續犯裁判上一罪之關係。從而，
    上開移送併案辦理之事實，與本案起訴經判決有罪之事實，
    既無實質或裁判上一罪之關係，本院自不得加以裁判，應退
    回由檢察官偵辦，併此明。
據上論斷，應依刑事訴訟法第299條第1項前段，森林法第52條第
1項第4款、第6款，刑法第11條前段、第28條、第56條、第47條
、第42條第2項、罰金罰鍰提高標準條例第2條，判決如主文。
本案經檢察官周欣潔到庭執行職務
中　　華　　民　　國　　94　　年　　 6　　月　　 8　　日
                        　　　刑事第一庭
                           　　　 審判長法  官  許進國
                                        法　官  游悅晨
                                        法  官  林坤志
上列正本證明與原本無異。
如不服本判決，應於判決送達後10日內向本院提出上訴狀（應附
繕本）。告訴人或被害人如對於本判決不服者，應具備理由請求
檢察官上訴，其上訴期間之計算係以檢察官收受判決正本之日期
為準。
中　　華　　民　　國　　94　　年　　 6　　月　　 8　　日
                                        書記官  李銷勳
附錄本案論罪科刑法條全文：
森林法第52條第1項
竊取森林主、副產物而有左列情形之一者，處六月以上五年以下
有期徒刑，併科贓額二倍以上五倍以下罰金：
一  於保安林犯之者。
二  依機關之委託或其他契約，有保護森林義務之人犯之者。
三  於行使林產採取權時犯之者。
四  結夥二人以上或僱使他人犯之者。
五  以贓物為原料，製造木炭、松節油、其他物品或培植菇類者
    。
六  為搬運贓物，使用牲口、船舶、車輛，或有搬運造材之設備
    者。
七  掘採、毀壞、燒燬或隱蔽根株，以圖罪跡之湮滅者。
八  以贓物燃料，使用於礦物之採取，精製石灰、磚瓦或其他物
    品之製造者。
附表一：
┌──┬────────┬───┬───────────┐
│編號│物　品　名　稱  │數　量│備　　　　　　　　註  │
├──┼────────┼───┼───────────┤
│１  │電動鏈鋸        │一支  │93年偵字第6432號扣押物│
├──┼────────┼───┼───────────┤
│２  │ＬＦ－6561號自用│一部  │未扣案　　　　　　　　│
│    │小客車（廂型車）│      │                      │
└──┴────────┴───┴───────────┘
附表二：
┌──┬────────┬───┬───────────┐
│編號│物　品　名　稱  │數　量│備　　　　　　　　註  │
├──┼────────┼───┼───────────┤
│１  │電動鏈鋸        │一支  │94年偵字第802號扣押物 │
├──┼────────┼───┼───────────┤
│２  │鉸鏈鉤          │一副  │同上                  │
├──┼────────┼───┼───────────┤
│３  │柴刀            │一支  │同上                  │
├──┼────────┼───┼───────────┤
│４  │鋼索            │一條  │同上                  │
├──┼────────┼───┼───────────┤
│５  │汽油            │約一公│同上（供電動鏈鋸發動使│
│    │                │升    │用）                  │
├──┼────────┼───┼───────────┤
│６  │潤滑油          │約一公│同上（供鉸鏈操作一段時│
│    │                │升    │間後潤滑使用）        │
└──┴────────┴───┴───────────┘
